【裁判字號】    97,消債更,378
【裁判日期】    980710
【裁判案由】    更生事件
【裁判全文】
臺灣基隆地方法院民事裁定           97年度消債更字第378號
聲  請  人
(即債務人)  甲○○
                    （
代  理  人  侯傑中律師
上列當事人聲請消費者債務清理（更生）事件，本院裁定如下：
    主  文
聲請駁回。
程序費用由聲請人負擔。
    理  由
一、按「債務人無擔保或無優先權之債務總額未逾新臺幣一千二
    百萬元者，於法院裁定開始清算程序或宣告破產前，得向法
    院聲請更生。」消費者債務清理條例第42條第１項固定有明
    文。惟「聲請更生或清算不合程式或不備其他要件者，法院
    應以裁定駁回之。但其情形可以補正者，法院應定期間先命
    補正。」同法第８條亦定有明文。
二、本件聲請意旨略以：伊有不能清償債務之情事，於消費者債
    務清理條例實施後，曾提出債權人清冊，以書面向最大債權
    金融機構安泰商業銀行請求共同協商債務清償方案成立，惟
    因安泰商業銀行不同意將還款期數由80期增為120.期，致協
    商未能成立，又渠無擔保或無優先權之債務總額未逾新臺幣
    1200萬元，復未經法院裁定開始清算程序或宣告破產，爰向
    本院聲請更生等語。並提出財產及收入狀況說明書、債權人
    清冊、聲請人之戶籍謄本、自國稅局取得之財產資料影本、
    聯合徵信報告影本及「保費繳納證明書」等件為證。
三、查聲請人主張之上開事實，固據其提出上開文件影本各１件
    為證，惟未提出「聲請人曾向最大債權金融機構請求協商而
    不成立之證明文件」（亦未提出「債務人清冊」），經本院
    於民國（下同）97年11月11日以書面裁定，命聲請人於裁定
    送達後５日內補正，如逾期未為補正，即駁回其聲請；聲請
    人於97年11月14日收受該裁定，有送達證書在卷可稽；詎聲
    請人除於97年11月18日具狀補提安泰商業銀行95年６月27日
    （95）安債字第0950001848號函影本１件（依該函所載，聲
    請人係於消費者債務清理條例實施前之94年12月13日聲請協
    商，且已協商成立「80期，0%利率」，並非於消費者債務清
    理條例實施後始聲請協商而不成立）外，迄未提出聲請人於
    消費者債務清理條例實施後聲請協商而不成立之證明文件，
    是其聲請顯有消費者債務清理條例第８條所定應裁定駁回其
    更生聲請之事由存在，故本件聲請人聲請更生，與法不合，
    應不准許。又本件既應駁回聲請人更生之聲請，則聲請人保
    全處分之聲請，亦不予准許，應併駁回之。
四、本件雖經本院裁定駁回，惟聲請人日後如有合於消費者債務
    清理條例規定得聲請更生之情形，自仍得依法檢齊各項文件
    再聲請更生，併予敘明。
五、依消費者債務清理條例第８條，裁定如主文。
中    華    民    國    98    年    7     月    10    日
                  民事庭法      官  林金發
一、以上正本係照原本作成。
二、如不服本裁定，應於本裁定送達後10內向本院提出抗告狀，
    並繳納抗告裁判費新臺幣1,000.元，抗告於本院合議庭。
中    華    民    國    98    年    7     月    10    日
                        法院書記官  莊國南


司法院資訊處製作；財團法人民間司法改革基金會備份。
